JENNY CAROLINA FERNANDEZ AFRICANO

Tecnólogo en gestión empresarial 3227176874 - 213314221 CC.: 1057597818 Calle 28ª nº 17-48 jc_fernandez@misena.edu.co jc fer.afri@hotmail.com



PERFIL OCUPACIONAL

Tecnólogo en gestión empresarial, técnico en sistemas; Administración documental en el entorno laboral, Excel avanzado, Administración del recurso humano, con conocimientos en matemática financiera, inventarios, organización de eventos empresariales, talento humano, contrataciones, mercadeo, conocimiento en mantenimiento de equipos, instalación de software, actualización de programas, creación de páginas web, manejo de NVU (editor de páginas web); con experiencia en asistencia administrativa, cumpliendo funciones como manejo de personal, manejo de caja, nómina, cartera, facturación, organización de eventos, servicio al cliente, archivo, seguimiento de calidad, venta de servicios, envío de informes, publicidad, manejo de paquete de Office, sysplus, runt, soltelec, paquete contable Word office y en Auditoria interna cumpliendo funciones de seguimiento y recopilación de documentos, revisión y validación de procesos, manejo de silogtran (sistema de logística de transportes) servicio a clientes internos y externos; me considero una persona proactiva, responsable, honesta, creativa, solidaria, con iniciativa y puntualidad, dispuesto a laborar en el campo competitivo, con buen manejo de relaciones interpersonales, facilidad para trabajar en equipo.

FORMACIÓN ACADEMICA

- ✓ Administración de empresas, universidad pedagógica y tecnológica UPTC, en curso, Tercer semestre.(noctumo)
- ✓ Tecnólogo en gestión empresarial, centro biotecnológico agropecuario Sena, 2016
- ✓ Bachiller técnico en sistemas, institución educativa colegio sugamuxi, 2013.

Formación complementaria:

- ✓ Administración documental en el entorno laboral, Sena, 2018
- ✓ Excel avanzado, comfaboy, 40 horas, 2018.
- ✓ Administración del recurso humano, Sena, 40 horas, 2017
- Competencias claves y transversales, universidad de Buenaventura, 40 horas, 2016.

EXPERIENCIAS LABORALES

Empresa: Centro de diagnóstico automotriz revisar SAS

Cargo: auxiliar administrativo

Periodo laborado: 18-enero al 16 de Marzo -2020

Funciones: Manejo de caja, recepción de documentos, ingreso de vh, verificación de información, compra de pines, generación de certificación, facturación archivo, manejo de soltelec, sysolus sicov y plataforma runt.

Teléfono: 310 753 89 18

Empresa: CIBA centro de idiomas británico americano

Cargo: auxiliar administrativo

Periodo laborado: 8-enero al 30 de septiembre -2019

Funciones: Manejo de personal, proceso de contratación, manejo de caja, nómina, cartera, facturación, servicio al cliente, seguimiento de calidad, venta de servicios, envío de informes, manejo de paquete de Office y manejo de paquete contable (Word office)

Teléfono: 311 289 63 03

Empresa: Sintraelecol

Cargo: auxiliar administrativo

Periodo laborado: 1-Junio al 30 de Junio-2018

Funciones: realizar cartas, certificado, afiliaciones colaboradores, contrataciones,

memorandos.

Teléfono: 321 989 69 40

Empresa: Sintraelecol, Gensa, (termoeléctrica de Paipa)

Cargo: auxiliar administrativo

Periodo laborado: 1-Abril al 30 de abril-2018

Funciones: realizar encuesta y actualización del perfil laboral de los colaboradores, realizando una base de datos en Excel, archivar documento

perteneciente a las encuestas en orden de realización de la misma.

Teléfono: 321 989 69 40

Empresa: colombia linguist

Cargo: Auxiliar administrativo

Periodo laboral: 30-noviembre-2016 al 20-Diciembre-2017

Funciones: manejo de personal, proceso de contratación, manejo de caja, nómina, cartera, facturación, organización de eventos, servicio al cliente, seguimiento de calidad, venta de servicios, envío de informes, publicidad, manejo de paquete de

Office.

Teléfono: 313 858 96 09

Empresa: Transportes Humadea S.A.S

Cargo: Auxiliar de auditoria interna

Periodo laboral: 05-noviembre-2015 al 07-julio-2016

Funciones: Seguimiento y recopilación de documentos, verificación de procesos de documentación manejo se silogtran, Excel, Word, envió de informes, entre

otros. Teléfono: 742 66 00

Empresa: calzado a tus pies

Cargo: Asesora comercial

Periodo laboral: 6 meses

Funciones: Atención a clientes, ventas, manejo de inventarios, manejo de caja,

organización de mercancía.

Teléfono: 3214490139

Empresa: pelucheria pupy's

Cargo: Asesora comercial

Periodo laboral: 8 meses

Funciones: Atención a clientes, ventas, manejo de caja, organización de mercancía.

Teléfono: 3132925561

Empresa: papelería papiros

Cargo: Asesora comercial

Periodo laboral: 3-Agosto-2011 al 04-septiembre-2013

Funciones: Atención a clientes, manejo de inventarios, manejo de dinero.

Teléfono: 314 298 95 54

REFERENCIAS PROFESIONALES

Nombre: Nicolas Buitrago

Cargo: contador

Celular: 311 289 63 03

Nombre: Jessica Ríos

Cargo: auxiliar de cartera

Celular: 310 804 35 65

REFERENCIAS FAMILIARES

Nombre: Alberto Fernández

Cargo: Soldador de alturas

Celular: 321 331 42 21

Nombre: Reinaldo Fernández

Cargo: Operario maquinaria

Celular: 305 818 47 74

Jenny Carolina Fernández Africano

1.057.597.818 de Sogamoso (Boyacá)